# 其他收益的会计科目代码是多少？

提问人：joycezhuang 时间：2017-08-28 16:24:28
请教下，政府补助计入其他收益的，那其他收益的会计科目代码是多少呢？没找到准则解释

回答人：chenyiwei
目前没有规定，企业可以自己编号，或者等待官方应用指南出台。

提问人：joycezhuang 时间：2017-08-29 11:46:23
不知道什么时候会出应用指南，或者准则解释？我们之前是在营业外收入下设明细科目政府补助。那是不是可以不单独设置一个科目，报表取数的时候“其他收益”取“营业外收入-政府补助”的发生额？

回答人：chenyiwei
不可以。其他收益代表与日常活动相关的政府补助，营业外收入代表与非日常活动相关的政府补助。核算科目和报表项目设置都应分开。 如果合在一个科目中，则编制报表时无法取数。